臺灣宜蘭地方法院民事簡易判決
111年度宜簡字第3號
原      告  李玲珠  
被      告  張惠如  


上列當事人間因請求損害賠償事件，原告提起附帶民事訴訟（11
0年度附民字第101號），經本院刑事庭裁定移送前來，本院於民
國111年3月8日言詞辯論終結，判決如下：
    主  文
被告應給付原告新臺幣47萬元，及自民國110年9月16日起至清償
日止，按週年利率百分之5計算之利息。
訴訟費用由被告負擔。
本判決第一項得假執行。
    事實及理由
壹、兩造聲明及陳述要旨
一、原告主張：被告基於助詐欺及掩飾、隱匿某詐欺集團詐騙所
    得，提供其所有中華郵政礁溪郵局帳戶（帳戶詳卷，下稱：
    「系爭帳戶」），幫助某詐欺集團作為贓款的洗錢帳戶，待
    贓款進入上開帳戶後，再將該贓款領出交給姓名年籍不詳綽
    號「GI」詐欺集團成員，以掩飾、隱匿某詐欺集團之詐騙所
    得。該詐騙集團成員乃以「收包裹、先匯錢」之詐騙方式，
    使原告因此陷於錯誤而於民國（下同）109年4月20日上午11
    點29分許匯款新臺幣（下同）47萬元到上開帳戶內。爰依據
    侵權行為之法律關係，提起本件訴訟。並聲明：被告應給付
    原告47萬元，及自起訴狀繕本送達被告翌日起至清償日止，
    按週年利率百分之5計算之利息；願供擔保請准宣告假執行
    。
二、被告則以：伊也是被騙，伊沒有工作，係靠補助金過生活，
    假如伊有錢也願意償還等語。並聲明：原告之訴駁回。
貳、得心證之理由
一、原告主張之上開事實，業據被告於本院刑事庭審理時坦承不
    諱（見110年度訴字第257號刑事卷第84、96、104頁），並
    有系爭帳戶之客戶歷史交易清單、新光銀行國內匯款申請書
    、提款錄影翻拍照片在卷可稽（見臺灣臺北地方檢察署109
    年度偵字26609號卷第53、63頁，宜蘭縣政府警察局宜蘭分
    局警蘭偵字第1090022215號偵查卷第31、42頁、第43至49頁
    ），而被告上揭所為，業經本院刑事庭110年度訴字第257號
    刑事判決判認共同犯洗錢防制法第14條第1項之一般洗錢罪
    ，處有期徒刑3月，併科罰金2萬元在案，有上開刑事判決在
    卷可按，堪信屬實。
二、按因故意或過失，不法侵害他人之權利者，負損害賠償責任
    。故意以背於善良風俗之方法，加損害於他人者亦同。數人
    共同不法侵害他人之權利者，連帶負損害賠償責任；不能知
    其中孰為加害人者，亦同。造意人及幫助人，視為共同行為
    人，民法第184條第1項、第185條分別定有明文。另按民法
    第185條規定之共同侵權行為，分為共同加害行為、共同危
    險行為、造意及幫助行為。所謂造意及幫助行為，須教唆或
    幫助他人為侵權行為，方足當之。次按民事上之共同侵權行
    為與刑事上之共同正犯，其構成要件並不完全相同，共同侵
    權行為人間不以有意思聯絡為必要（最高法院67年臺上字第
    1737號民事判例、73年度臺上字第593號民事判決意旨參照
    ）。又數人共同為侵權行為致加害於他人時，本各有賠償其
    損害全部之責（最高法院73年度臺上字第593號民事判決、1
    7年上字第107號民事判例意旨參照）。
三、查被告提供系爭帳戶予前開詐欺集團成員，供前開詐欺集團
    成員遂行向原告詐騙錢財之用途，致原告遭詐騙而將47萬元
    匯入被告提供之系爭帳戶，被告再將該贓款領出交給詐欺集
    團成員，故被告與前開詐欺集團成員，對於原告因遭詐騙所
    受前揭之47萬元財產上損害，自構成共同侵權行為，是原告
    請求被告賠償前揭遭詐騙之47萬元及其法定利息，核屬有據
    ，應予准許。
參、綜上所述，原告依侵權行為之法律關係，請求被告給付原告
    47萬元，及自刑事附帶民事起訴狀繕本送達翌日即110年9月
    16日（見本院110年度附民字第101號刑事卷第5頁送達證書
    ）起至清償日止，按週年利率百分之5計算之利息，為有理
    由，應予准許。
肆、本件係依民事訴訟法第427條第1項規定適用簡易程序所為被
    告敗訴之判決，依同法第389條第1項第3款規定，本院應依
    職權宣告假執行。原告固聲明願供擔保請准宣告假執行，然
    此僅為促使本院依職權發動，故毋庸為准駁之諭知。
伍、本件係刑事附帶民事訴訟，而由本院刑事庭移送民事庭者，
    依刑事訴訟法第504條第2項規定，免納裁判費，且至本件言
    詞辯論終結時，亦未發生其他訴訟費用，故無從確定訴訟費
    用之數額，惟仍依民事訴訟法第78條規定，諭知訴訟費用之
    負擔，以備將來如有訴訟費用發生時，得以確定其數額，併
    予敘明。
中　　華　　民　　國　　111 　年　　3 　　月　　22　　日
                  宜蘭簡易庭  法  官      伍偉華 
以上正本係照原本作成。
如對本判決上訴，須於判決送達後二十日之不變期間內，向本院
提出上訴狀（應附繕本）。
如委任律師提起上訴者，應一併繳納上訴審裁判費。
中　　華　　民　　國　　111 　年　　3 　　月　　22　　日
                              書記官      葉宜玲